【裁判字號】    99,交聲,950
【裁判日期】    990830
【裁判案由】    違反道路交通管理處罰條例聲明異議
【裁判全文】
臺灣士林地方法院交通事件裁定         99年度交聲字第950號
原處分機關  交通部公路總局臺北區監理所
異  議  人
即受處分人  甲○○原名洪惟格.
上列異議人即受處分人因違反道路交通管理處罰條例案件，對於
交通部公路總局臺北區監理所為之原處分不服（北監自裁字第裁
40-1A0000000號、第裁40-A00000000號、第裁40-AF0000000號、
第裁40-CG0000000號、第裁40-AZ0000000號、第裁00-000000000
號），聲明異議，經臺灣板橋地方法院裁定管轄錯誤（臺灣板橋
地方法院99年度交聲字第1837號、第1838號、第1840號、第1841
號、第1842號、第1843號），並移送本院審理，本院裁定如下：
    主  文
異議均駁回。
    理  由
一、按受處分人不服道路交通管理處罰條例第8 條所定主管機關
    所為之處罰者，得於接到裁決書之翌日起20日內，向管轄地
    方法院聲明異議，道路交通管理處罰條例第87條第1 項定有
    明文，又交通法庭認聲明異議不合法律上之程式，且無從補
    正者，應以裁定駁回之，道路交通案件處理辦法第18條前段
    亦有明文。
二、原處分意旨略以：異議人即受處分人甲○○（原名洪惟格）
    所有之車牌號碼T5-5067 號自用小客車，分別於附表所示時
    間、地點，有附表所示之違規事實，經臺北市停車管理工程
    處、臺北市政府警察局中正第一分局、臺北市政府警察局文
    山第二分局、臺北縣政府警察局交通隊、臺北市政府警察局
    信義分局三張犁派出所、臺北區監理所等舉發，乃依附表所
    示之規定，分別裁處如附表所示之罰鍰、註銷牌照等處罰。
三、聲明異議意旨略以：伊不服上開舉發機關舉發違規事項，請
    求本院判決臺北市停車管理處及共同舉發單位依據條例（指
    道路交通管理處罰條例）規定，均不得再補追舉發新臺幣（
    下同）31,600元及1,800 元罰鍰之處罰；又依道路交通管理
    處罰條例第89條規定，法院受理有關交通案件準用刑事訴訟
    法之規定，是本案應由本院刑事庭收案審判，且依交通部86
    年函釋及道路交通管理處罰條例第90條第1 項規定，自行為
    成立之日起，逾3 個月不得舉發之意旨，均可做為本案有利
    之依據；另臺北市停車管理處即舉發處罰單位自89年1 月3
    日起至90年5 月11日止，各違規舉發單位所舉發違規事件，
    均不發給舉發通知單正本及原始拍照之照片，舉發機關已違
    反舉證分配原則，爰此不服而提出異議云云。
四、經查：
  (一)按處理違反道路交通管理事件，有關文書送達之規定，依行
    政程序法之規定。次按送達，於應受送達人之住居所、事務
    所或營業所為之；於送達處所不獲會晤應受送達人時，得將
    文書付與有辨別事理能力之同居人、受僱人或應送達處所之
    接收郵件人員；送達不能依前二條規定為之者，得將文書寄
    存送達地之地方自治或警察機關，並做送達通知書兩份，一
    份黏貼於應受送達人住居所、事務所、營業所或其就業處所
    門首，另一份交由鄰居轉交或置於該送達處所信箱或其他適
    當位置以為送達；前項情形，由郵政機關為送達者，得將文
    書寄存於送達地之郵政機關，違反道路交通管理事件統一裁
    罰標準及處理細則第5 條、行政程序法第72條第1 項前段、
    第73條第1 項、第74條第1 項、第2 項分別定有明文。
  (二)附表編號1 至編號6 之裁決書業於附表所示時間寄送至本件
    異議人當時之戶籍地址，亦即臺北市○○區○○路30巷157
    弄1 號2 樓，其中編號1 至3 及編號5 部分均因未獲會晤本
    人，亦無受領之同居人、受僱人或應送達處所之接收郵件人
    員而送達不到，遂將通知書寄存於臺北永吉郵局，並作送達
    通知書2 份，1 份黏貼於應受送達人即異議人住居所門首，
    另1 份置於送達處所信箱或其他適當位置為寄存送達，而編
    號4 部分則由同居人即異議人之子洪秀典代為收受，編號6
    部分則由異議人本人親收等節，有前揭原處分機關送達證書
    影本、異議人之遷徙紀錄資料查詢結果附卷可稽（見臺灣板
    橋地方法院99年度交聲字第1837號卷第53頁至第56頁、第59
    頁至第66頁、本院卷第14頁至第15頁）。依照前開意旨，堪
    認本件附表編號1 至編號6 所示之裁決書均已合法送達異議
    人，則異議人如對原處分機關是項裁決不服欲提起異議，依
    照前開說明，其20日之合法提出異議期間乃自附表所示送達
    時間翌日起算，然異議人竟於99年5 月12日始具狀向原處分
    機關聲明異議，此有異議人之聲明異議狀1 份附卷足憑（見
    臺灣板橋地方法院99年度交聲字第1837號卷第8 頁），故其
    聲明異議顯已逾20日期間，不合法律上程式，且無從補正，
    核諸前揭說明，自應將異議人之異議駁回。
五、綜上所述，附表編號1 至編號6 部分，本件異議人聲明異議
    均已逾20日期間，顯不合法律上程式，且無從補正，自應將
    附表所示異議駁回。
六、據上論斷，依道路交通案件處理辦法第18條前段，裁定如主
    文。
中    華    民    國    99    年    8     月    30    日
                        交通法庭法  官  劉育琳
以上正本證明與原本無異。
如不服本裁定應於裁定送達後 5日內向本院提出抗告狀。
                                書記官  朱宮瑩
中    華    民    國    99    年    8     月    30    日
附表：
┌──┬───────┬──────┬──────┬──────┬──────┬──────┬────┬────┐
│編號│  原處分案號  │ 違 規 時 間│ 違 規 事 實│ 違 反 法 條│舉發通知單應│裁決書開立日│裁罰內容│卷證位置│
│    │              │            │            │            │到案日期    │期/送達日期 │（單位：│        │
│    │              │            │            │            │            │            │新臺幣）│        │
├──┼───────┼──────┼──────┼──────┼──────┼──────┼────┼────┤
│ 1  │北監自裁字第裁│90年11月23日│在道路收費停│道路交通管理│91年1月17日 │95年1 月17日│1,200元 │板院卷P │
│    │40-1A0000000號│上午11時53分│車處所停車不│處罰條例第56│            │開立        │        │53-54   │
│    │              │            │依規定繳費  │條第1 項第11│            │95年1月23日 │        │        │
│    │              │            │            │款          │            │送達        │        │        │
├──┼───────┼──────┼──────┼──────┼──────┼──────┼────┼────┤
│ 2  │北監自裁字第裁│91年12月7 日│駕駛人行車速│同條例第40條│92年1月18日 │94年12月20日│2,400元 │板院卷P │
│    │40-A00000000號│上午11時22分│度，超過規定│第1項       │            │開立        │        │55-56   │
│    │              │            │之最高時速未│            │            │94年12月27日│        │        │
│    │              │            │滿20公里    │            │            │送達        │        │        │
├──┼───────┼──────┼──────┼──────┼──────┼──────┼────┼────┤
│ 3  │北監自裁字第裁│92年3 月31日│駕駛人行車速│同上        │92年5月15日 │95年12月29日│2,200元 │板院卷P │
│    │40-AF0000000號│上午11時5分 │度，超過規定│            │            │開立        │        │59-60   │
│    │              │            │之最高時速未│            │            │96年1 月4 日│        │        │
│    │              │            │滿20公里    │            │            │送達        │        │        │
├──┼───────┼──────┼──────┼──────┼──────┼──────┼────┼────┤
│ 4  │北監自裁字第裁│93年3 月27日│駕駛人行車速│同上        │93年5月10日 │96年3 月27日│2,400元 │板院卷P │
│    │40-CG0000000號│凌晨1 時19分│度，超過規定│            │            │開立        │        │61-62   │
│    │              │            │之最高時速20│            │            │96年3 月29日│        │        │
│    │              │            │公里以上    │            │            │送達        │        │        │
├──┼───────┼──────┼──────┼──────┼──────┼──────┼────┼────┤
│ 5  │北監自裁字第裁│93年6 月26日│停車車種不依│同條例第56條│93年8月5日  │96年4 月3 日│1,200元 │板院卷P │
│    │40-AZ0000000號│上午10時7分 │規定        │第1項第9款  │            │開立        │        │63-64   │
│    │              │            │            │            │            │96年4 月10日│        │        │
│    │              │            │            │            │            │送達        │        │        │
├──┼───────┼──────┼──────┼──────┼──────┼──────┼────┼────┤
│ 6  │北監自裁字第裁│93年8 月4 日│不依期限參加│同條例第17條│93年9月30日 │98年2 月6 日│1,400 元│板院卷P │
│    │00-000000000號│凌晨0時0分  │定期檢驗    │第1項       │            │開立        │，並註銷│65-66   │
│    │              │            │            │            │            │98年2 月14日│牌照    │        │
│    │              │            │            │            │            │送達        │        │        │
│    │              │            │            │            │            │            │        │        │
│    │              │            │            │            │            │            │        │        │
└──┴───────┴──────┴──────┴──────┴──────┴──────┴────┴────┘

司法院資訊處製作；財團法人民間司法改革基金會備份。
